【裁判字號】    98,司養聲,8
【裁判日期】    980922
【裁判案由】    認可收養
【裁判全文】
臺灣士林地方法院民事裁定
聲  請  人  丙○○
            丁○○
            甲○○
上  1  人
法定代理人  乙○○
上列當事人聲請認可收養事件，本院裁定如下：
    主  文
認可丙○○、丁○○於中華民國98年6 月10日收養甲○○為養女
。
聲請程序費用由聲請人負擔。
    理  由
一、本件聲請意旨略以：聲請人丙○○（收養人、民國○○年○○月
    ○○日生）、丁○○（收養人、民國○○年○ 月○ 日生）與甲○○（被收養人、民國○○年○ 月○○日生）於民國98年6 月10日
    經由甲○○之法定代理人乙○○代為及代受意思表示訂立書
    面收養契約，由收養人丙○○、丁○○共同收養被收養人甲○○為養女。又收養人有正當職業及財產，確有扶養被收養
    人之能力，為此請求認可等語，並提出收養契約書、收養同
    意書、財力證明、戶籍謄本、警察刑事紀錄證明、健康檢查
    表等件為證。
二、經核，本件被收養人為非婚生子女，收養人與被收養人間已
    成立收養關係，且符合民法第1073條第1 項規定，復無民法
    第1079條第2 項所指收養有無效、得撤銷之原因或違反其他
    法律規定之情形，且被收養人之法定代理人乙○○同意出養
    等情，有上開證據及收養人、被收養人之法定代理人乙○○
    等到庭陳明可據（本院98年7 月6 日非訟事件筆錄），且經
    本院函囑財團法人中華民國兒童福利聯盟文教基金會對收養
    人及被收養人之法定代理人進行訪視，據上開機構函覆略以
    ：「(一)出養必要性：生母李小姐與生父育有1 子1 女，因生
    父負債，經濟狀況無法同時撫養2 個孩子而出養李小妹。李
    小姐目前收入僅能撫養長子，而娘家經濟部分亦無法提供協
    助，在照顧能力上實難再擔負李小妹之責。李小姐目前於經
    濟、能力、支持體系實難以照顧李小妹。為使孩子於穩定環
    境中成長，評估本案實有出養必要性。(二)收養人現況：收養
    人丙○○先生給人溫和、內歛之印象；丁○○小姐給人積極
    、理性之印象。兩人目前收入以租金與兼職為主，尚有千萬
    存款，經濟穩定度高。邱先生夫婦婚齡迄今3 年，然已相識
    20 年 ，兩人相互扶持且權力關係平等，婚姻關係穩定。邱
    先生夫婦獲取親職知識態度積極，且主張適性發展，管教態
    度開放。收養人身世告知態度尚稱開放，亦有意願協助李小
    妹尋親重聚。在健康情形上，收養人皆無複診計畫，健康管
    理態度較不積極，請法官參酌。(三)照顧計畫的可行性：邱先
    生夫婦與李小妹相處至今3 個多月，對孩子的習性、個性、
    生長狀況皆十分熟悉，的確已實際擔負起父母之責，且家訪
    觀察李小妹與邱先生夫婦互動親暱自然，目前試養狀況佳。
    (四)綜合評估：承上述，收養人邱先生夫婦在人格特質、經濟
    、婚姻穩定、教養態度上皆足以適任父母且提供李小妹一個
    穩定、關愛的成長環境，佐以試養情況佳，本會評估丙○○
    夫婦適合收養甲○○小妹。」，有財團法人中華民國兒童福
    利聯盟文教基金會函附之出養個案摘要表在卷可稽。
三、本院參酌上開訪視報告，認為被收養人係非婚生子女，因生
    母經濟狀況不佳，以出養人之經濟能力與家庭環境，無法提
    供被收養人妥善之照護，確有出養必要，而收養人夫婦方面
    ，在人格特質、經濟狀況、收養動機、對被收養人之收養態
    度、親職能力等事項，均具相當之能力，因認由收養人收養
    被收養人符合被收養人之最佳利益，聲請人聲請認可，依法
    應予准許。
四、依非訟事件法第21條第1 項前段、第23條、民事訴訟法第85
    條第1 項前段裁定如主文。
中    華    民    國    98    年    9     月    22    日
                  家事法庭司法事務官
以上正本係照原本作成。
如不服本裁定應於送達後10日內向本院提出異議，並繳納抗告費
新臺幣1,000 元。
中    華    民    國    98    年    9     月    22    日
                          書  記  官  劉雅萍


司法院資訊處製作；財團法人民間司法改革基金會備份。
